【裁判字號】    99,上訴,1094
【裁判日期】    990729
【裁判案由】    違反毒品危害防制條例
【裁判全文】
臺灣高等法院高雄分院刑事判決        99年度上訴字第1094號
上  訴  人  臺灣高雄地方法院檢察署檢察官
被      告  甲○○
上列上訴人因被告違反毒品危害防制條例案件，不服臺灣高雄地
方法院99年度審訴字第1177號中華民國99年5 月19日第一審判決
（起訴案號：臺灣高雄地方法院檢察署99年度毒偵字第1265號）
，提起上訴，本院判決如下：
     主  文
上訴駁回。
     事實及理由
一、本案經本院審理結果，認第一審判決認事用法及量刑均無不
    當，應予維持，並引用第一審判決書記載之事實、證據及理
    由，如附件所示。
二、公訴人上訴意旨，雖指稱：被告前次施用毒品經觀察勒戒後
    ，另再次施用毒品，顯見其自制力不足，無法擺脫毒品，故
    應藉刑罰之執行，以收執化之功能。觀之目前施用毒品一犯
    後之觀察勒戒及戒治程序，法定期間總和最長為1 年2 月，
    被告歷經觀察勒戒期間尚無法戒絕施用毒品，再犯本罪，原
    審又僅處以法定刑度內之最低刑度且得易科罰金之有期徒刑
    6 月，又何能收教化之效。原判決未詳為審酌刑法第57條所
    列各款情狀，並忽視毒品矯治所需之合理期間，率予量處法
    定刑度內之最低度刑，顯然有判決理由矛盾且量刑過輕，而
    違背法律正義之情。請撤銷原判決，另為適法之判決。
三、惟查被告於本件僅施用第一級毒品海洛因及第二級毒品甲基
    安非他命各1 次，情節非重且犯後坦承犯行，態度良好，原
    審並審酌被告吸毒係屬自戕行為，未害及他人，並斟酌被告
    之犯罪動機、手段、持有第二級毒品數量及被告之智識程度
    等一切情狀，分別量處有期徒刑6 月及2 月，並定其應執行
    刑有期徒刑7 月，並諭知如易科罰金，以新台幣1 千元折算
    1 日。顯然已審酌刑法第57條所列各款情形，而為科刑之依
    據，難謂原判決有何不當。公訴人上訴意旨，仍執前詞，指
    摘原判決量刑過輕不當，經核難認有理由，應予駁回。
四、被告經合法傳喚，無正當理由不到庭，爰不待其陳述逕行判
    決。
據上論斷，應依刑事訴訟法第368 條、第371 條、第373 條，判
決如主文。
本案經檢察官蔡國禎到庭執行職務。
中    華    民    國    99    年    7     月    29    日
                  刑事第七庭    審判長法  官  莊飛宗
                                      法  官  蔡廣昇
                                      法  官  謝宏宗
以上正本證明與原本無異。
施用第一級毒品如不服本判決應於收受本判決後10日內向本院提
出上訴書狀，其未述上訴理由者，並得於提起上訴後10日內向
本院補提理由書狀（均須按他造當事人之人數附繕本) 「切勿逕
送上級法院」。
本件判決其他部分不得上訴。
中    華    民    國    99    年    8     月    2     日
                                      書記官  蘇恒仁
附錄本判決論罪科刑法條：
毒品危害防制條例第10條第1項、第2項：
施用第一級毒品者，處 6 月以上 5 年以下有期徒刑。
施用第二級毒品者，處 3 年以下有期徒刑。
附件：
臺灣高雄地方法院刑事判決            99年度審訴字第1177號
公  訴  人  臺灣高雄地方法院檢察署檢察官
被      告  甲○○
上列被告因毒品危害防制條例案件，經檢察官提起公訴（99年度
毒偵字第1265號），被告就被訴事實為有罪之陳述，經告知簡式
審判程序之旨，並聽取被告與公訴人之意見後，本院合議庭裁定
由受命法官獨任進行簡式審判程序，本院判決如下：
    主  文
甲○○施用第一級毒品，處有期徒刑陸月，如易科罰金，以新臺
幣壹仟元折算壹日。又施用第二級毒品，處有期徒刑貳月，如易
科罰金，以新臺幣壹仟元折算壹日；扣案如附表所示之第二級毒
品甲基安非他命貳包，均沒收銷燬之。應執行有期徒刑柒月，如
易科罰金，以新臺幣壹仟元折算壹日；扣案如附表所示之第二級
毒品甲基安非他命貳包，均沒收銷燬之。
    事  實
一、甲○○前於民國98年間，因施用毒品案件，經本院裁定送觀
    察、勒戒後，認無繼續施用毒品之傾向，而於98年11月5 日
    觀察、勒戒執行完畢釋放，由臺灣高雄地方法院檢察署檢察
    官以98年度毒偵字第4006號不起訴處分確定。詎甲○○仍不
    知悔改，竟分別基於施用第一、二級毒品之犯意，於99年1
    月26日某時許，在其位於高雄市○○區○○路178號住處，
    以將第一級毒品海洛因摻入香菸後，吸食含有海洛因成分煙
    氣之方式，施用第一級毒品海洛因1 次後，另於99年1 月28
    日某時許，在其前揭住處，以將第二級毒品甲基安非他命置
    於玻璃球內燒烤，吸食煙霧之方式，施用第二級毒品甲基安
    非他命1 次。嗣於99年1 月29日下午5 時許，在高雄市○○
    區○○路與自立路口，為警查獲，經徵得其同意採尿送驗結
    果呈嗎啡、甲基安非他命、安非他命陽性反應，並扣得如附
    表所示之第二級毒品甲基安非他命2 包，始獲上情。
二、案經高雄市政府警察局保安警察大隊移送臺灣高雄地方法院
    檢察署檢察官偵查起訴。
    理  由
一、本件被告甲○○所犯係死刑、無期徒刑、最輕本刑為3 年以
    上有期徒刑以外之罪，其於準備程序中就被訴事實為有罪之
    陳述，經本院告知簡式審判程序之旨，並聽取公訴人及被告
    意見後，合議庭裁定由受命法官獨任進行簡式審判程序，合
    先敘明。
二、訊據被告對於上揭時、地，分別施用第一級毒品海洛因及第
    二級毒品甲基安非他命之事實，坦承不諱；而被告為警查獲
    所採之尿液檢體，經送高雄市立凱旋醫院以酵素免疫法及氣
    相層析質譜法檢驗結果，呈現嗎啡、甲基安非他命、安非他
    命陽性反應，此有高雄市立凱旋醫院99年2 月25日濫用藥物
    尿液檢驗報告暨保安警察大隊刑案移送專責組偵辦毒品危害
    防制條例嫌疑人尿液採證代碼表（代號：L專-99115 號）各
    1 份附卷可稽；且扣案之晶體2 包，經送高雄醫學大學附設
    中和紀念醫院鑑驗之結果，均含有第二級毒品甲基安非他命
    成分（驗前淨重與驗後淨重如附表所示）無訛，有該醫院99
    年4 月20日濫用藥物成品檢驗鑑定書1 份在卷可佐，是被告
    分別施用第一、二級毒品之犯行，均堪認定，應予依法論科
    。
三、核被告所為，係犯毒品危害防制條例第10條第1 項之施用第
    一級毒品罪、同條例第10條第2 項之施用第二級毒品罪。被
    告持有第一、二級毒品後進而施用，其持有之低度行為均應
    為施用之高度行為所吸收，故均不另論其持有毒品罪。被告
    所犯上開施用第一級毒品及施用第二級毒品之2 罪間，犯意
    各別，應予分論併罰。本院審酌被告前因施用毒品案件，經
    觀察、勒戒程序，由檢察官不起訴處分後，仍不知悛悔，再
    次施用毒品自戕其身，顯然缺乏戒絕毒品之決心，惟念及被
    告坦承施用第一、二級毒品之事實，且其行為尚未害及他人
    ，並斟酌被告之犯罪動機、手段、持有第二級毒品數量，以
    及被告之智識程度等一切情狀，分別量處如主文所示之刑，
    併均諭知易科罰金之折算標準，且定應執行刑如主文所示，
    以及諭知易科罰金之折算標準。扣案如附表所示之晶體2 包
    ，業經高雄醫學大學附設中和紀念醫院鑑驗均屬第二級毒品
    甲基安非他命無訛，已如前述，而包裝袋與其上殘留之毒品
    ，均難以分析剝離，俱應依毒品危害防制條例第18條第1 項
    規定，不問屬於犯人與否，併宣告沒收銷燬之，至於送鑑耗
    損之甲基安非他命晶體，既已滅失，自無庸再予宣告沒收銷
    燬之必要。
據上論斷，應依刑事訴訟法第273 條之1 第1 項、第299 條第1
項前段，毒品危害防制條例第10條第1 項、第2 項、第18條第1
項前段，刑法第11條、第41條第1 項前段、第51條第5 款，判決
如主文。
本案經檢察官李英霆到庭執行職務。
中    華    民    國    99    年    5     月    19    日
                  刑事第十庭  法  官  高增泓
以上正本證明與原本無異。
如不服本判決，應於收受送達後10日內向本院提出上訴書狀。
中    華    民    國    99    年    5     月    19    日
                              書記官  王淑娟
附錄本判決論罪科刑法條全文：
毒品危害防制條例第10條
施用第一級毒品者，處6月以上5年以下有期徒刑。
施用第二級毒品者，處3年以下有期徒刑。
附表
┌──┬───────────┬──────────┐
│編號│物品名稱              │數量及重量          │
├──┼───────────┼──────────┤
│一  │第二級毒品甲基安非他命│1 包( 驗前淨重0.595 │
│    │                      │公克、驗後淨重0.59公│
│    │                      │克)                 │
├──┼───────────┼──────────┤
│二  │第二級毒品甲基安非他命│1 包( 驗前淨重0.064 │
│    │                      │公克、驗後淨重0.059 │
│    │                      │公克)               │
└──┴───────────┴──────────┘

司法院資訊處製作；財團法人民間司法改革基金會備份。
